臺灣高等法院民事裁定
107年度重勞上字第29號
聲  請  人  王偲豪

上列聲請人因與相對人台莊資產管理開發股份有限公司等間確認
僱傭關係存在等事件，聲請返還裁判費，本院裁定如下：
    主      文
聲請駁回。
    理      由
一、聲請意旨略以：伊因與相對人台莊資產管理開發股份有限公
    司（下稱台莊公司）等間確認僱傭關係存在等事件，不服民
    國111年6月1日本院107年度重勞上字第29號判決（下稱本院
    29號判決），提起第三審上訴，並已依本院裁定繳納第三審
    裁判費新臺幣（下同）10萬3361元。惟伊提起確認僱傭關係
    存在之訴，附帶請求損害賠償金600萬元（聲請書誤載為60
    萬元），依民事訴訟法第77條之2第2項規定，不併算附帶請
    求之價額，依同法第77條之10、勞動事件法第12條第1項規
    定，伊僅須繳納第三審裁判費1萬3617元，爰聲請返還溢收
    之9萬600元云云。
二、按以一訴主張數項標的者，其價額合併計算之。以一訴附帶
     請求其孳息、損害賠償、違約金或費用者，不併算其價額
    。為民事訴訟法第77條之2第1項前段及同條第2項所明定。
    前開第2項規定，必附帶請求與主請求標的間具有主從關係
    ，且附帶請求係隨主訴訟標的之法律關係存在而發生者，始
    足 當之（最高法院111年度台抗字第86號裁定意旨參照）。
    本件聲請人請求確認僱傭關係存在部分，依其主張之事實及
    其72年6月4日生（見原審卷二第42頁），應自台莊公司於10
    3年9月23日終止勞動契約翌日起（見原審卷二第11頁）算至
    聲請人滿65歲法定強制退休之日即137年6月3日止，因該期
    間已逾10年，訴訟標的價額應以10年期間工資及應提繳勞工
    退休金總額277萬9800元為準（22,077×12×10+1,088×12×10＝
    2,779,800）。至聲請人請求損害賠償600萬元部分，係依侵
    權行為法律關係請求，與確認僱傭關係存在部分並無主從關
    係，應合併計算而為877萬9800元（2,779,800+6,000,000=8
    ,779,800）。是以，聲請人不服本院29號判決，提起第三審
    上訴，應徵第三審裁判費13萬1883元，扣除確認僱傭關係存
    在部分依勞動事件法第12條第1項規定得暫免徵之裁判費三
    分之二即2萬8522元（42,783÷3×2=28,522），應繳納第三審
    裁判費10萬3361元（131,883-28,522=103,361）。聲請人據
    此繳納，核無溢收情事，是其聲請返還溢收之第三審裁判費
    9萬600元，並無所據，應予駁回。
三、爰裁定如主文。
中　　華　　民　　國　　111 　年　　6 　　月　　27　　日
                  勞動法庭
                        審判長法  官  蔡和憲
                              法  官  周珮琦
                              法  官  周群翔
正本係照原本作成。
如不服本裁定，應於收受送達後10日內向本院提出抗告狀，並應
繳納抗告費新臺幣１千元。
中　　華　　民　　國　　111 　年　　6 　　月　　27　　日
　　　
　　　　　　　　　　　　　　　書記官  秦千瑜